# 境外子公司发永续债引起外币报表折算差额需要计算归属于其他权益工具投资者的份额吗

提问人：阳 历or 公 历 时间：2021-01-04 12:53:00
背景：
A上市公司为方便开展境外业务在香港设立全资融资平台B。B公司实收资本 100 万美元。 2019 年B公司发行永续债 1 亿美元，在B公司层面及A公司层面均计入其他权益工具投资。
2019 年，B公司人民币报表确认了其他综合收益-外币报表折算差变动 3 亿元人民币，均是因收到的永续债融资款引起的。
问：
B公司人民币报表确认的其他综合收益-外币报表折算差变动 3 亿元人民币，是全部计入归母变动？还是按照实收资本与永续债的比例一部分计入归母一部分计入归少？还是全部计入归少？
有何理论依据？

回答人：chenyiwei
子公司的“其他权益工具”的外币报表折算应遵循权益类项目的一般处理原则，即按发生时的历史汇率折算后逐年累加，存续期间不确认汇率变动影响。所以，由此导致的外币报表折算差额不分配给子公司的其他权益工具持有人，按照母公司和子公司的其他普通股股东所占股权比例分配，调整归母权益和少数股东权益（如有）。